【裁判字號】    98,易,3584
【裁判日期】    990831
【裁判案由】    恐嚇等
【裁判全文】
臺灣臺中地方法院刑事判決              98年度易字第3584號
公  訴  人  臺灣臺中地方法院檢察署檢察官
被      告  卯○○
選任辯護人  謝錫深律師
被      告  癸○○
選任辯護人  謝英吉律師
被      告  丑○○
            壬○○
上列被告等因恐嚇等案件，經檢察官提起公訴（98年度偵字第21
117、24921號）及移送併案審理（98年度偵字第19035號），本
院判決如下：
    主    文
卯○○意圖為自己不法之所有，以恐嚇使人將本人之物交付，未
遂，處有期徒刑陸月，如易科罰金，以新臺幣壹仟元折算壹日。
癸○○共同以強暴、脅迫使人行無義務之事，未遂，處有期徒刑
肆月。又共同傷害人之身體，處有期徒刑伍月。又意圖為自己不
法之所有，以恐嚇使人將本人之物交付，處有期徒刑捌月。又共
同以脅迫使人行無義務之事，處有期徒刑伍月。又以脅迫使人行
無義務之事，處有期徒刑伍月。又以加害生命、身體之事，恐嚇
他人致生危害於安全，處有期徒刑伍月。又共同以加害生命、身
體之事，恐嚇他人致生危害於安全，處有期徒刑伍月。又以加害
生命、身體之事，恐嚇他人致生危害於安全，處有期徒刑伍月。
應執行有期徒刑年。
丑○○共同以脅迫使人行無義務之事，累犯，處有期徒刑伍月，
如易科罰金，以新臺幣壹仟元折算壹日。
壬○○共同以強暴、脅迫使人行無義務之事，未遂，處有期徒刑
肆月，如易科罰金，以新臺幣壹仟元折算壹日。又共同傷害人之
身體，處有期徒刑伍月，如易科罰金，以新臺幣壹仟元折算壹日
。又共同以強暴、脅迫使人行無義務之事，處有期徒刑伍月，如
易科罰金，以新臺幣壹仟元折算壹日。又共同以加害生命、身體
之事，恐嚇他人致生危害於安全，處有期徒刑伍月，如易科罰金
，以新臺幣壹仟元折算壹日。應執行有期徒刑壹年伍月，如易科
罰金，以新臺幣壹仟元折算壹日。
卯○○其餘被訴妨害自由罪及恐嚇取財罪部分；癸○○其餘被訴
恐嚇危害安全罪部分，均無罪。
卯○○、癸○○其餘被訴無故侵入住宅及毀損部分，均公訴不受
理。
    犯罪事實
一、丑○○前因犯偽造文書罪，經本院判處有期徒刑10月確定，
    又違反槍砲彈藥刀械管制條例等案件，經本院判處應執行有
    期徒刑11月確定，送監接續執行，於民國96年4月13日縮刑
    期滿執行完畢。
二、寅○（另案經檢察官偵查中）因與巳○○間存有房屋租賃糾
    紛，遂委託癸○○（綽號「西門」）、壬○○（綽號「馬仔
    」）代為出面處理，並約定事成之後將給予渠等報酬答謝。
    癸○○、壬○○、寅○、真實姓名年籍不詳綽號「阿國」之
    成年男子及一姓名年籍不詳之成年男子共5人，共同基於以
    強暴、脅迫使人行無義務之事之犯意聯絡，於98年1月13 日
    下午4時許，一同至巳○○位在臺中縣太平市○○○路143
    巷52號住處，由寅○向巳○○之臉部揮拳（未驗傷亦未據告
    訴傷害），由癸○○、壬○○、「阿國」向巳○○嚇稱：「
    一星期之內如未搬走，就讓你好看」等語，其等以此強暴、
    脅迫方式，使巳○○行搬遷住處之無義務之事，惟巳○○並
    未立即屈服搬離而未遂。
三、癸○○等見巳○○並未立即搬離，癸○○、壬○○、寅○（
    所涉傷害案件，另經本院判處拘役50日確定）與「阿國」又
    共同基於以強暴、脅迫使人行無義務之事及傷害之犯意聯絡
    ，於98年1月15日下午3時30分許，再度前往巳○○上開住處
    ，大聲喝令威逼巳○○當場簽立以新臺幣（下同）10萬元代
    價讓與該處房屋之「讓渡書」，巳○○當下不願屈從，癸○○、壬○○、「阿國」即輪流徒手毆打巳○○，並恫嚇稱：
    「一星期之內如未搬走，就讓你好看」等語，以此強暴、脅
    迫之方式迫使巳○○簽立「讓渡書」並搬離該處，巳○○當
    場並因而受有左耳後及前胸鈍挫傷、口腔內創傷（唇擦傷腫
    脹流血、假牙斷裂、左後臼齒及右下犬齒鬆動）之傷害，事
    後巳○○雖未簽立讓渡書，然仍因此心生畏懼，不敢再續住
    該處而搬遷他處，其等以此強暴、脅迫方式，使巳○○行搬
    遷住處之無義務之事。事後，寅○依約給付癸○○、壬○○
    合計2萬元之報酬。
四、癸○○基於意圖為自己不法所有之恐嚇取財犯意，於98年5
    月17日上午7時許，至庚○○、丙○○位在臺中市○○路○段
    37巷5弄4號住處，對庚○○、丙○○稱：「丙○○在外放風
    聲：『西門（即癸○○）是俗仔，要將西門處理掉』之話，
    渠等因此很不爽」等語，且當場持煙灰缸、磚頭、酒瓶、玻
    璃酒杯等物擲向丙○○，幸丙○○閃過未被擊中，並向丙○○恐嚇稱需付錢請渠等喝酒始可甘休等語，使丙○○心生畏
    懼，因而交付1萬元之現金予癸○○。
五、卯○○因屢遭林婉婷催討欠款，竟心生不滿，遂基於意圖為
    自己不法所有之恐嚇取財犯意，於98年6月間某日，以不詳
    之電話號碼撥打林婉婷所持用之電話號碼0000000000號、00
    -00000000號等電話，在電話中以言詞對林婉婷嚇稱：「如
    不交付10萬元，就要上網公布影帶，且妳會有生命危險，要
    開車撞死妳」等語，以此恐嚇方式，要求林婉婷交付10萬元
    ，惟林婉婷嗣後並未付款而未遂。
六、癸○○、壬○○、丑○○及一姓名年籍不詳之成年男子為圖
    以不法腕力迫使己○○清償債務，竟共同基於以脅迫使人行
    無義務之事之犯意聯絡，於98年2月19日晚間11時許，在臺
    中市○○○路之「楓之林KTV」中，由癸○○向己○○以言
    詞恫嚇稱：「我係有前科、坐過牢之人，什麼都不怕」等語
    ，其餘之人則在場大聲喝令己○○一定要簽立本票，以此脅
    迫方式，共同使己○○行簽發票面金額2萬元之本票15張之
    無義務之事。事後，己○○每月需給付2萬元現款換回本票
    ，癸○○、壬○○、丑○○即按月收取40％即8000元之報酬
    ，每月報酬由癸○○、壬○○、丑○○均分，迄今已取得5
    、6個月之報酬。
七、癸○○於98年5月10日晚間，在臺中市○○○路、篤行路口
    之某海產店，獨自基於以強暴、脅迫使人行無義務之事之犯
    意，向甲○○辱罵三字經髒話，並以言詞對甲○○恫嚇稱：
    「不簽本票就要敲你的頭，且無法離開現場」等語，使甲○○心生畏懼，當場被迫簽立面額3萬元之本票8張，以此脅迫
    方式，使甲○○簽發本票之無義務之事。
八、癸○○於98年2月6日某時，在乙○○位在臺中市○○路○段2
    12號之2樓辦公室內，向乙○○索討債務之際，獨自基於恐
    嚇危害安全之犯意，當場向乙○○嚇稱：「欠錢不還，我身
    上背了很多條，不差你這條，看要怎樣都沒關係，你家在哪
    裡我也知道，我關過好幾次，上無父母下無妻小，不差這條
    」等加害乙○○生命、身體之事，使乙○○心生畏懼，致生
    危害於乙○○之安全。
九、癸○○與壬○○共同基於恐嚇危害安全之犯意聯絡，於98年
    7月17日晚間6時許，一同前往臺中市○○路○段212號之2樓
    辦公室，向乙○○索討債務，並由癸○○向乙○○辱罵三字
    經髒話及嚇稱：「你家在哪裡我知道，你來彰化打聽看看，
    道上的兄弟都認識我，不相信的話把你做掉都沒關係，不差
    這一條」等語，壬○○亦在旁附和辱罵三字經髒話並嚇稱：
    「你是不是欠打，我是青幫的」等語，且當場作勢毆打，共
    同以加害乙○○生命、身體之事恐嚇乙○○，使乙○○心生
    畏懼，致生危害於乙○○之安全。
十、癸○○嗣於98年8月24日，在辰○○所經營設在臺中市○區
    ○○街102號1樓之「仲樺工程有限公司」中，向丁○○索討
    債務之際，因不滿丁○○前曾報警一事，當場基於恐嚇危害
    安全之犯意，向丁○○嚇稱：「上次約在麥當勞，妳竟然敢
    報警，我西門就只有1個人，上無父母下無妻小，妳是有先
    生小孩，給我試看看，我的討債方法很多」等語，以加害丁○○生命、身體之事恐嚇丁○○，使丁○○心生畏懼，致生
    危害於丁○○之安全。
十一、案經巳○○、丙○○、庚○○、己○○分別訴由臺中縣警
      察局報請臺灣臺中地方法院檢察署檢察官偵查起訴。
    理    由
壹、程序方面：
一、按刑事訴訟法有關傳聞法則及例外之規定（第159條至第159
    條之5），如條文已明定得為證據者（如第159條之1第1項）
    ，或依規定原則上有證據能力，但當事人未抗辯其有例外否
    定證據能力之情形者，即無庸就其如何具有證據能力而為說
    明。同法第159條之1第2項規定：「被告以外之人於偵查中
    向檢察官所為之陳述，除顯有不可信之情況者外，得為證據
    。」已揭示被告以外之人於偵查中向檢察官所為之陳述，原
    則上為有證據能力，僅於顯有不可信之情況，始例外否定其
    得為證據。是被告如未主張顯有不可信之情況時，檢察官自
    無從就無該例外情形而為舉證，法院亦無庸在判決中說明無
    例外情形存在之必要；僅於被告主張有例外情形而否定其得
    為證據時，法院始須就有無該例外情形予以調查審認。又被
    告有與證人對質及詰問證人之權利，其中所謂「對質」，是
    指被告與證人同時在場，面對面互為質問之意。而被告之對
    質權，係藉由對質程序，法院得以觀察其問答之內容與互動
    ，親身感受而獲得心證，有助於真實之發現；詰問權則係指
    訴訟上當事人有在審判庭輪流盤問證人，以求發現真實，辨
    明供述證據真偽之權利。現行刑事訴訟法對於詰問制度之設
    計，以同法第166條以下規定之交互詰問為實踐，屬於人證
    調查證據程序之一環；與證據能力係指符合法律所規定之證
    據適格，而得成為證明犯罪事實存在與否之證據資格，性質
    上並非相同。偵查中檢察官為蒐集被告犯罪證據，訊問證人
    旨在確認被告嫌疑之有無及內容，與審判期日透過當事人之
    攻防，調查人證以認定事實之性質及目的，尚屬有別。偵查
    中訊問證人，法無明文必須傳喚被告使之得以在場，刑事訴
    訟法第184條第2項亦僅規定因發見真實之必要，得命證人與
    被告對質，是檢察官偵查中雖未命證人與被告對質，尚非違
    法。此項未經被告對質之被告以外之人於偵查中向檢察官所
    為之陳述，依刑事訴訟法第159條之1第2項之規定，原則上
    屬於法律規定為有證據能力之傳聞證據，於例外顯有不可信
    之情況，始否定其得為證據，業如前述。現行刑事訴訟法關
    於行通常審判程序之案件，為保障被告之反對詰問權，復對
    證人採交互詰問制度，其未經詰問者，僅屬未經合法調查之
    證據，並非無證據能力，而禁止證據之使用。此項詰問權之
    欠缺，非不得於審判中由被告行使以資補正，而完足為經合
    法調查之證據。倘被告於審判中捨棄對質、詰問權，自無不
    當剝奪被告對質、詰問權行使之可言（最高法院97年度臺上
    字第1069號判決參照）。經查，被告等人就證人巳○○、庚○○、丙○○、林婉婷、己○○、甲○○、乙○○、丁○○
    等人於檢察官訊問時結證之證言，並未釋明「顯有不可信之
    情況」之具體理由外，且觀諸前開證人當時訊問筆錄作成之
    情況，亦無顯不可信之情事，且上開證人亦均經本院對質詰
    問，亦已踐行而完足合法調查證據之程序，依前開說明，自
    均得作為證據，並予敘明。
二、又按被告以外之人於檢察事務官、司法警察官或司法警察調
    查中所為之陳述，與審判中不符時，其先前之陳述具有較可
    信之特別情況，且為證明犯罪事實存否所必要者，得為證據
    。刑事訴訟法第159條之2定有明文。又該條所謂「具有較可
    信之特別情況」，係指證人於司法警察調查中所為之陳述，
    與審判中不符，而其先前之陳述，從客觀上之環境或條件等
    情況加以觀察，有足以取代審判中交互詰問之可信性保證者
    而言。證人所為之先前陳述，相較於審判中之陳述，是否具
    有更可信之特別情況，應依其陳述時外部之客觀情況；而所
    謂「顯有不可信」、「相對特別可信性」、「絕對特別可信
    性」，係指陳述是否出於供述者之真意、有無違法取供情事
    之信用性而言，故應就偵查或調查筆錄製作之原因、過程及
    其功能等加以觀察其信性，據以判斷該傳聞證據是否有顯不
    可信或有特別可信之情況而例外具有證據能力，並非對其陳
    述內容之證明力如何加以論斷，二者層次不同，不容混淆（
    最高法院94年度臺上字第629號判決、94年度臺上字第7132
    號判決參照）另所謂「前後陳述不符」之要件，應就前後階
    段之陳述進行整體判斷，以決定其間是否具有實質性差異，
    惟無須針對全部陳述作比較，陳述之一部分有不符，亦屬之
    。又「證明犯罪事實之存否所必要」，即使用證據之必要性
    ，係指因無法再從同陳述者取得證言，而有利用原陳述之必
    要性，只要認為該陳述是屬於與犯罪事實存否相關之事實，
    並為證明該事實在實質上之必要性即可。至如該陳述與審判
    中相符時，因該陳述並不符合刑事訴訟法第159條之2有關傳
    聞例外之規定，故不得作為認定本案犯罪事實有無之證據，
    此時，當以證人於審判中之陳述作為證據。經查：
  (1)證人巳○○、丙○○、庚○○、林婉婷、己○○、子○○、
    甲○○、乙○○、丁○○、戊○○、辛○○等人於警詢時所
    述遭被告等人所為傷害、強制、恐嚇、恐嚇取財等犯行之陳
    述，均屬證明本件犯罪事實存否所必要，而具有必要性無疑
    。
  (2)又本件證人巳○○、丙○○、庚○○均係自行報案始製作警
    詢筆錄：證人林婉婷、己○○、子○○、甲○○、乙○○、
    丁○○、戊○○、辛○○等人之警詢筆錄製作之原因，係出
    於被告等人經警依法為通訊監察後，始循線通知證人林婉婷
    、己○○、子○○、甲○○、乙○○、丁○○、戊○○、辛○○等人說明製作警詢筆錄，且證人巳○○、丙○○、庚○○、林婉婷、己○○、子○○、甲○○、乙○○、丁○○、
    戊○○、辛○○等人於本院審理時均表示其等於警詢時之陳
    述均係其等自由意志下所為任意性之陳述，並非遭詢問員警
    以強暴、脅迫或其他不正方法取得證人之陳述等語明確。
  (3)證人林婉婷於本院審理時雖證稱：被告卯○○當天是喝酒才
    這樣說，其當時很生氣，不會害怕等語。惟證人林婉婷於本
    院審理時亦即證稱：被告卯○○當時這樣做，任何人聽到都
    會害怕，其看到槍及聽到被告卯○○這樣說時，其當時會害
    怕，是事後其回想覺得被告卯○○只是喝酒，所以其才不害
    怕等語。是被告卯○○對證人林婉婷以言詞為恐嚇取財之行
    為當時，確係使證人林婉婷心生恐懼甚明，至證人林婉婷於
    98年6月間遭被告恐嚇後，嗣98年8月30日經檢察官訊問後方
    認為不害怕，因證人林婉婷接受檢察官訊問時距離其遭被告
    卯○○恐嚇時間以逾1個多月，甚而證人林婉婷於98年12月
    17日本院審理證述時間距離其遭被告卯○○恐嚇時間更長達
    近半年，是證人林婉婷於本院審理時因與被告卯○○原為好
    友，因時間經過而釋懷，而為事後迴護被告之詞，並無足採
    。
  (4)證人己○○於本院審理時雖證稱：98年2月19日其並沒有遭
    強迫簽本票，被告癸○○並無恐嚇其，其在偵查中所述遭逼
    迫簽本票，及被告癸○○對其說他坐過牢其會害怕等語，是
    不實在的，被告丑○○在場有罵被告癸○○，被告壬○○在
    場只有坐在旁邊沒有講話等語；另證人子○○於本院審理時
    雖證稱：98年2月19日沒有人跟其及己○○說如不簽本票就
    不讓其等離開，也沒有人對其為強暴脅迫，被告壬○○只有
    跟其開玩笑等語。然查：此部分犯罪事實，業據證人己○○
    於警詢及偵查中證述明確，證人己○○於偵查中就被告癸○○如何以言詞脅迫方式論述甚明，且於偵查中亦陳述被告癸○○等人並無出言表示證人己○○如不簽本票則不讓證人己○○回去等情，顯見證人己○○確係遭被告癸○○等人以多
    人在場造成證人己○○心理壓力，並被告癸○○以言詞表示
    曾坐過牢什麼都不怕等語，造成證人己○○心裡受壓制甚明
    ，且參諸證人己○○並不否認該退票之支票為證人己○○本
    人所簽發，如被告等人僅係要求證人己○○負擔發票人責任
    ，大可提示該支票要求證人己○○負責即可，證人己○○何
    需再另行簽發本票交付而承擔本票債務，益證證人己○○確
    實亦遭受被告癸○○等人之恐嚇。此部分之事實，自以證人
    己○○於警詢、偵查中之證述為可信。況如證人己○○係自
    願簽發本票，何以不於被告癸○○先前至證人己○○處索討
    債務時，自行先簽發本票交付被告癸○○，反係由被告癸○○準備本票至楓之林交由證人己○○簽發，顯與一般常情不
    合，顯見證人己○○當時確實遭受被告癸○○等人不法腕力
    之脅迫始簽發本票無誤，並參以證人己○○於本院審理時亦
    證稱：其在警詢、偵查中所述均屬實等語，並證人子○○於
    本院審理時證稱：98年2月19日在楓之林時，被告癸○○等
    人講話非常大聲，口氣很兇惡，感覺好像是壞人，且當時其
    感覺如己○○不簽本票就沒有辦法離開等語，足認98年2月
    19日當時在楓之林，被告癸○○等人確有以多數人在場以言
    詞叫囂，造成證人己○○、子○○心理壓力，並以兇惡言詞
    強逼證人己○○簽發本票，並造成證人己○○、子○○等人
    心裡產生如不簽發本票則無法離去之心理壓力甚明，益徵證
    人己○○於偵查中所述98年2月19日係遭被告癸○○等人以
    脅迫方式簽發本票屬實，並證人己○○於本院審理時亦證稱
    其因為有還本票的錢，且被告癸○○等人嗣後沒有再去找證
    人己○○，故於98年8月份後，才不再感覺害怕等語，足見
    證人己○○於本院審理時所證述被告癸○○等人於98年2月
    19日並無強迫其簽發本票等語，係因證人己○○已履行完畢
    ，而未再遭被告癸○○等人催討債務，始為附和被告之詞，
    並無足採。又證人己○○、子○○於警詢時均證稱被告丑○○、壬○○均是跟隨在被告癸○○身邊之小弟，另一名男子
    則輩分像比被告癸○○高，他們4人於現場要求己○○簽發
    15張、各2萬元之本票，共30萬元，且當時己○○不簽，他
    們就不讓己○○離開，當時是晚上11時許很晚了，他們講話
    非常大聲，口氣很兇惡等語明確，堪認被告丑○○、壬○○
    與被告癸○○等人係以分工合作並藉人多勢眾以達催討債務
    之目的之集團。而證人己○○、子○○於本院審理時雖證稱
    被告丑○○、壬○○在場並無出言恐嚇，且被告丑○○有罵
    被告癸○○等語，然被告丑○○於本院審理時供述當天其並
    非到場處理債務，被告癸○○與己○○談得很愉快，也沒有
    任何不法事情發生，證人己○○所述當天發生情狀，顯與被
    告丑○○、壬○○所述不一，是如依被告丑○○、壬○○所
    述當天並無發生不愉快之情形，何來被告丑○○喝叱被告癸○○之情形，是證人己○○、子○○於本院審理時所證述被
    告丑○○、壬○○並無對其等恐嚇脅迫等語，並無足採，應
    以證人己○○於警詢、偵查及證人子○○於警詢之證詞為可
    採。
  (5)證人甲○○於本院審理時雖稱：98年5月10日被告癸○○有
    開玩笑說不簽本票要敲其頭，但沒有說不讓其離開，被告癸○○當時這樣說其不會害怕，本票是其自願簽發的，不是被
    告癸○○說要敲其頭才簽的等語。然查，證人甲○○所為借
    款時，業已簽發每張票面金額5萬元之本票3張及己○○所簽
    發之票面金額15萬元支票1張作為擔保，有本票3張及支票1
    張附卷可憑，且觀之證人甲○○所簽發之3張本票，均未罹
    於票據追索權時效，是如被告癸○○僅係要求證人甲○○履
    行還款，則持該本票3張及支票1張向證人甲○○追討債務即
    可，何需要求證人甲○○另行簽發本票，況於證人甲○○簽
    發每張票面金額3萬元之本票8張後，仍未將證人甲○○先前
    所交付之票據返還，亦與一般重新簽發票據換票之情形不同
    ；再者，證人甲○○原已因積欠債務而躲避被告癸○○，如
    證人甲○○確係自願簽發本票交予被告癸○○，則於被告癸○○尋獲後，其當場簽立本票交付被告癸○○即可，何以仍
    需要與被告癸○○另至海產攤後始簽發本票，況本件證人甲○○之債務，被告癸○○業已於98年2月19日取得被害人己○○所簽發金額共計30萬元之本票，且依證人己○○證述其
    於簽發本票後尚償還5、6個月，顯見被告癸○○於98 年5月
    10日找到證人甲○○時，證人甲○○之債務正由證人己○○
    償還中，並無積欠之情形，並被告癸○○斯時亦未將證人己○○所簽發之本票返還證人己○○，何以仍得要求證人甲○○另行簽發本票且無庸將證人己○○所簽發之本票一併返還
    ，是證人甲○○於本院審理時所述，顯與常情不合，並無足
    採，應以證人甲○○於警詢、偵查中所為證述可採。
  (6)證人乙○○於本院審理時雖證稱不記得被告癸○○於98年2
    月6日有無說過「欠錢不還，我身上背了很多條，不差你這
    條，看要怎樣都沒關係，你家在哪裡我也知道，我關過好幾
    次，上無父母下無妻小，不差這條」等語。然查，證人辰○○於本院審理時即證稱：被告癸○○每次說話都大小聲，講
    話都是那幾句，每次去處理事情都會喝酒等語，而證人乙○○於檢察官偵查中證稱：「（問）：你在警詢時，為何未提
    到98年2月6日西門3人來對你恐嚇的話？（答）：那時警察
    可能沒有問到。」等語，足見證人乙○○於偵查中明確表示
    其在98年2月6日確有遭被告癸○○恐嚇一事，兼衡以證人於
    本院審理時證稱其在98年10月20日偵訊時所證述均屬實在，
    且被告癸○○自98年2月至7月間幾乎每個月都有恐嚇其等語
    ，足見證人乙○○係因遭被告癸○○經常以言詞恐嚇，且98
    年2月6日案發後至99年2月25日本院審理時業已逾1年，其因
    記憶不清而表示不記得98年2月6日當時被告癸○○有無為前
    開恐嚇言語，而證人於98年9月8日警詢、98年10月20日偵訊
    ，兩者相距時間僅月餘，其就所述內容是否屬實，記憶應較
    為精確，且證人乙○○於偵查中並就其於警詢時為何未表示
    98年2月6日亦遭恐嚇一事詳為說明，自應以證人乙○○於偵
    查中所述為真正。
  (九)犯罪事實欄九部分：此部分犯罪事實，業據證人乙○○於警
    詢，偵訊及本院審理時證述明確，並有本票影本、及被告所
    持用電話號碼0000000000號電話通訊監察譯文在卷可憑，證
    人辰○○於本院審理時雖證稱其並無聽到被告癸○○對乙○○說「不相信的話，我把你做掉都沒關係等語」，然證人辰
    ○○於本院審理時亦證稱：被告癸○○每次說話都大小聲，
    講話都是那幾句，每次去處理事情都會喝酒，被告癸○○的
    口頭禪都會說他無父無母，沒有兄弟姊妹，只有一個人，而
    且說話很大聲，98年7月17日當天被告癸○○、壬○○都有
    喝酒等語，且證人辰○○亦證稱其並無聽清楚被告癸○○等
    人講什麼等語，是證人辰○○所述被告癸○○、壬○○並無
    恐嚇乙○○之情形，與其所述被告癸○○於喝酒處理債務時
    經常所言內容即有未合，顯係迴護被告之詞，並無足採；另
    證人乙○○雖於本院審理時證稱不記得被告壬○○於98年7
    月17日有無出言恐嚇稱「你是否欠打，我是青幫的」等語，
    然此部分業據證人乙○○於警詢、偵查中證述屬實，且證人
    乙○○自98年7月17日案發後至99年2月25日本院審理訊問時
    ，相隔時間已逾半年，且證人乙○○於本院審理時供陳於警
    詢、偵查中所述屬實，是證人乙○○僅因時間相隔甚久而不
    復記憶，其於警詢、偵查中所述應屬真正。
三、其餘未經爭執證據能力之供述證據之對被告等人具證據能力
    ：按被告以外之人於審判外之陳述，雖不符前4條（指刑事
    訴訟法第159條之1至第159條之4）之規定，而經當事人於審
    判程序同意作為證據，法院審酌該言詞陳述或書面陳述作成
    之情況，認為適當者，亦得為證據。當事人、代理人或辯護
    人於法院調查證據時，知有第159條第1項不得為證據之情形
    ，而未於言詞辯論終結前聲明異議，視為有前項之同意，刑
    事訴訟法第159條之5第1項、第2項亦有明文。本案就被告及
    其辯護人於言詞辯論終結前，未聲明異議之證據部分之證據
    能力，含證人巳○○、丙○○、庚○○、林婉婷、己○○、
    甲○○、乙○○、丁○○等人偵訊具結證述、證人張啟振之
    警詢供述等，及其餘卷內之書證，均未據被告及其等辯護人
    於言詞辯論前爭執證據能力或聲明異議，自視為對被告等人
    具有證據能力，併此敘明。
貳、有罪部分：
一、訊據被告癸○○坦承有傷害巳○○犯行，惟矢口否認有何前
    開強制、恐嚇、恐嚇取財等犯行，被告卯○○、丑○○、壬○○等人矢口否認有何前開犯罪事實，被告卯○○辯稱：其
    是喝醉酒才對林婉婷說錯話，其並無恐嚇林婉婷的意思云云
    ；被告癸○○辯稱：其並沒有恐嚇丙○○、庚○○、己○○
    、丁○○、林文洲等人，也沒有強迫巳○○搬家及簽讓渡書
    ，其只有打巳○○耳光1下，沒有強迫己○○及甲○○簽本
    票云云；被告丑○○辯稱：其當天去「楓之林KTV」，並沒
    有處理債務，當天他們談得很愉快，也沒有任何不法的事情
    發生，其是出於義務幫忙，沒有恐嚇己○○，事後也沒有拿
    到任何錢云云；被告壬○○辯稱：其沒有毆打巳○○、也沒
    有共同強迫巳○○簽讓渡書及搬家，其去「楓之林KTV」是
    跟癸○○、丑○○喝酒，沒有做什麼事，其只有跟癸○○去
    過乙○○公司1次，當時其在乙○○公司都沒有說話，也沒
    有罵乙○○或作勢要打乙○○云云。惟查：
  (一)犯罪事實欄二部分：前開犯罪事實，業據證人巳○○於警詢
    、偵訊及本院審理時證述明確，並有98年1月13日監視錄影
    翻拍照片4張在卷可稽。被告癸○○、壬○○雖辯稱：98年1
    月13日當天到現場，並無對巳○○稱「一星期之內如未搬走
    ，就讓你好看」等語，也沒有毆打巳○○云云，且證人寅○
    於本院審理時固證稱：當天並無人跟巳○○恐嚇說一個星期
    如果沒有搬走，就要讓他好看的話等語。然查，證人巳○○
    於警詢、偵查中均證稱：98年1月13日16時，寅○、被告癸○○、壬○○及另兩名其不認識之男子，至其住處，無故逼
    其簽下他們準備好的一張讓渡書，內容是要其以10萬元讓渡
    其所居住之房子，當時其沒簽名，被告癸○○現場就恐嚇其
    說「一星期內不搬走，就要給我好看，對我不利」等語明確
    ，其於本院審理時雖證稱：98年1月13日被告癸○○等人有
    沒有對其說一個星期不搬走，就要讓其好看這些話，其沒有
    印象等語，然於本院審理時亦證稱：98年1月13日當天被告
    有無叫其搬走，其忘記了，但其在警詢時所述內容均實在等
    語，且經本院提示98年7月28日警詢筆錄供證人辨認後，證
    人巳○○並確認證稱警詢時所述情節均屬實，是證人巳○○
    於99年8月19日本院審理時所為關於被告癸○○於98年1月13
    日有無出言脅迫證人巳○○搬家其不記得等語，係因證人於
    本院證述時距離案發時間較久而不復記憶，且證人經本院提
    示相關警詢筆錄供證人巳○○確認證人於警詢時所述均屬實
    ，核與卷內所附98年1月13日相關之監視錄影翻拍畫面所示
    98年1月13日寅○確有揮拳毆打證人，且被告壬○○、亦在
    場圍住證人巳○○等情相符，是應以證人巳○○於警詢及檢
    察官偵查中所為證述可採，其於本院審理時所述仍無從為被
    告癸○○、壬○○有利之證述。另證人寅○於本院審理時雖
    證稱：98年1月13日並無人向巳○○說一星期內如未搬走，
    要讓巳○○好看等語。然查，證人巳○○於警詢、偵查及本
    院審理時就被告癸○○、壬○○此部分犯罪事實證述明確，
    且有監視錄影翻拍照片可證，而依監視錄影翻拍照片所示，
    當天寅○有揮拳毆打證人巳○○，且被告壬○○等人亦有圍
    堵證人巳○○，是證人寅○所述當天並無發生爭執顯與監視
    錄影畫面所示不符，是證人寅○所述顯屬迴護被告癸○○、
    壬○○之詞，並無足採。
  (二)犯罪事實欄三部分：上開犯罪事實，業據證人巳○○於警詢
    、偵訊及本院審理時證述明確，並有診斷證明書、98年1月
    15日監視錄影翻拍照片10張、本院98年度易字第2285號案件
    勘驗光碟筆錄在卷足憑，並有本院98年度易字第2285號刑事
    案卷可稽。被告癸○○固辯稱當天其是有打巳○○，但無恐
    嚇巳○○等語；被告壬○○辯稱其沒有打巳○○，也沒有恐
    嚇巳○○，且被告癸○○打巳○○時，其也有去阻擋等語，
    並證人寅○於本院審理時雖證稱：98年1月15日當天其去找
    巳○○要拿10萬元讓他搬家，巳○○不肯，其就敲房屋的鋁
    門後受傷就醫，在場時並無聽到有人跟巳○○恐嚇，也沒有
    看到有人打巳○○等語。然查，證人巳○○於警詢、偵查及
    本院審理時均證稱：98年1月15日當天是被告癸○○、壬○○、寅○及另一名不詳年籍之男子4人一同至其住處，寅○
    一來就剪電線，剪完就砸門，被告癸○○、壬○○他們來之
    後，就叫其拿10萬元，並要其簽一簽協議書把房子讓給寅○
    ，其沒有簽，他們3人輪流打其，並說如果其一個星期沒有
    搬走，要讓其好看，當天到場的其中是三人輪流打其，沒有
    動手的人沒有助勢，但講話也很大聲，也沒有人出來阻擋他
    們打其等語明確，且有98年1月15日監視錄影翻拍照片及巳
    ○○之診斷證明書在卷足稽，而依現場錄影監視器錄影所示
    ，被告癸○○、壬○○與寅○及另名年籍不詳之男子一同前
    到證人巳○○所居住之地點，而寅○一到該地即手握上開剪
    線器，被告敲打上開物品，被告癸○○、壬○○與另名姓名
    年籍不詳均在上開地點，證人寅○敲打完畢後，並將剪線器
    交付予其中1人，之後被告癸○○、壬○○及另名姓名年籍
    不詳男子即陸續毆打證人巳○○，此經本院另案98年易第22
    85號勘驗光碟，並製有勘驗筆錄存卷足憑，足認證人羅雍華
    所述與事實相符，並證人寅○於本件亦有參與毆打證人巳○○之犯行，並經法院判決確定，是證人寅○所述顯與監視錄
    影內容所示不合，顯係附合被告癸○○、壬○○之詞，亦無
    足採。至證人巳○○於本院審理時雖證稱不記得被告壬○○
    有無毆打其，然依監視錄影翻拍照片所示，被告壬○○確有
    動手毆打證人巳○○之事實，是證人巳○○於本院審理時因
    距離案發時間過久而記憶不清，所為不記得被告壬○○有無
    毆打其之證述，仍無足為有利於被告壬○○之認定。
  (三)犯罪事實欄四部分：前開犯罪事實，業據證人庚○○、丙○○、辛○○證述明確。被告癸○○雖辯稱：當天是因為聽說
    丙○○要處理其，就跟丙○○爭執此事，其有拉丙○○衣領
    ，其有拿煙灰缸，但煙灰缸是砸地上，並沒有砸丙○○，是
    丙○○說要請其喝酒，其說沒有隨便喝，至少要上舞廳，丙○○問其要多少錢，其說至少要1萬元，並無要丙○○拿1萬
    元給其，後來1萬元是誰拿走的，其也不知道等語。然查，
    證人丙○○於警詢、檢察官偵查中及本院審理時證稱：98年
    5月17日當天早上被告癸○○至臺中市○○路○段37巷5弄4號
    ，其回家時，被告癸○○拿煙灰缸砸其，且有對其表示其在
    外面放風聲說「西門」（即被告癸○○）是俗仔，要將「西
    門」處理掉，因此雙方發生爭執，後來被告癸○○要其拿1
    萬元給他喝酒息事，其就出去借1萬元回來放在桌上就走了
    ，其是老年人，難道要留在那裡讓他們打，其當時會害怕等
    語明確，證人庚○○於警詢、偵查、本院審理時證稱：98年
    5月17日當天被告癸○○先至其住處，後來丙○○回來時，
    被告癸○○就拿煙灰缸丟丙○○，丙○○怕被告癸○○身上
    有東西，才在外面拿木棒與被告癸○○對峙，被告癸○○也
    有拿磚頭、酒瓶、玻璃茶杯等作勢要砸丙○○的頭，但實際
    上都沒有砸，後來被告癸○○說要交錢擺平，丙○○跟他們
    談好1萬元後，就出去借1萬元回來交給被告癸○○等語明確
    。並證人辛○○於本院審理時亦證稱證人丙○○確有出外借
    款1萬元回來等語明確，是證人丙○○於本院審理時雖證稱
    該1萬元是其自願要給被告癸○○喝酒，然衡以被告癸○○
    自承於證人丙○○返家時，確有與證人丙○○發生衝突，並
    有砸煙灰缸之動作，顯見被告癸○○與證人丙○○於當時相
    處並不融洽，並且有對峙相向之情形，況被告癸○○並有質
    問證人丙○○對外放話要處理被告癸○○等情，何以僅被告
    癸○○表示要喝酒，而證人丙○○當時身上亦無任何現金，
    即會無故出外借款1萬元給被告癸○○，顯見證人丙○○確
    係因遭被告丟煙灰缸及言詞恐嚇方式，始交付該1萬元甚明
    。被告癸○○空言否認此部分犯行，並無足採。
  (四)犯罪事實欄五部分：被告卯○○坦承有在電話中對林婉婷為
    前開恐嚇之言詞，且據證人林婉婷、戊○○證述明確，並有
    電話號碼00000000、0000000000號電話於98年6月5日、6月
    23 日、6月25日之通訊監察譯文在卷可憑。被告卯○○雖辯
    稱其只是一時喝酒說錯話，並無對林婉婷恐嚇取財之行為等
    語。然查，證人林婉婷於警詢、偵查及本院審理時證稱：98
    年6月間，被告卯○○有打電話給其說如果不交10萬元，就
    要上網公布影帶，且其會有生命危險，要開車撞死其，說了
    好幾次，講得其好可怕等語明確；並證人戊○○於本院審理
    時亦證稱：通訊監察譯文所示其使用之電話號碼00000000
    、0000000000號電話於98年6月5日、6月23日、6月25日之通
    訊監察譯文，均係與被告卯○○之通訊內容，當時被告卯○○跟其說林婉婷的事，說他手上有跟林婉婷的性愛光碟，叫
    林婉婷出來處理，當時被告卯○○有跟其提到「恐」（台語
    ），沒有講到錢，也沒有講到恐嚇，後來其轉達給林婉婷知
    道，林婉婷就跑來找其說沒有這件事情等語。且依98年6月
    25日19時2分18秒被告卯○○與林婉婷之通訊監察譯文所示
    ：
    「A（即被告卯○○）：你跟我相幹（做愛），我都有錄光
    碟，人不為己天誅地滅啦。B（林婉婷）：嘿阿怎樣？A：我
    現在意思---。B：你現恐嚇我就對啦？A：也可以說，類似
    這樣。B：要怎樣你說？A：類似恐嚇我，要我怎樣你說。B
    ：要怎樣噢？」等語，足見被告卯○○確係有以前開言詞恐
    嚇證人林婉婷，要求證人林婉婷給付10萬元甚明，雖證人林
    婉婷於本院審理時改稱被告卯○○當天是喝酒了才會這樣做
    ，其嗣後想想覺得不害怕了等語，然證人林婉婷於本院審理
    時亦表示，其係於98年8月30日偵查庭開完後，回去想一想
    才覺得不害怕，被告卯○○當時這樣做，任何人聽到都會害
    怕，是事後回想，其覺得被告卯○○只是喝酒，所以才不害
    怕等語，足見證人林婉婷係本案發生之後，因與被告卯○○
    原本為友人，且嗣後卯○○並無對其為不利之行為，證人林
    婉婷始釋懷，然於被告卯○○在電話中恐嚇證人要求10萬元
    時，確係造成證人恐懼甚明，證人林婉婷嗣後於本院證述對
    卯○○所述並不害怕，核屬事後迴護被告之詞，仍無足採。
  (五)犯罪事實欄六部分：前開犯罪事實，業據證人己○○、子○○證述明確，並有己○○簽發之本票影本附卷足稽。被告癸○○、丑○○、壬○○雖以前詞置辨。並證人己○○於本院
    審理時雖證稱：98年2月19日被告癸○○並無恐嚇其，其在
    偵查中所述遭逼迫簽本票，及被告癸○○對其說他坐過牢其
    會害怕等語，是不實在的，其餘被告丑○○在場有罵被告癸○○，被告壬○○在場只有坐在旁邊沒有講話等語。並證人
    子○○於本院審理時雖證稱：當天被告等人除講話比較大聲
    ，沒有用其他強暴脅迫方式對待其與己○○，被告壬○○只
    有跟其開玩笑等語。然查：
  (1)證人己○○於偵查中證稱：「（問）：你去楓之林協調這件
    事情，發生何事？（答）：因為當時對方人很多，我心裡很
    害怕，他們說這些錢是我借的，一定要我簽本票，他們並沒
    有講不讓我走，但我看情形，若不簽下本票，應該很難回去
    了。」、「（問）：是何人要求你簽本票？（答）：是阿桂
    叫西門（即被告癸○○）處理，是西門叫我簽本票。」、「
    （問）：本票是何人帶去？（答）：不是我帶去的，是現場
    他們準備好的。」、「（問）：你有無因此簽下本票？（答
    ）：有。因為該支票是我的，被退票。且對方都會來騷擾我
    。我本來在篤信街擺攤，因此做不下去。」、「（問）：西
    門等人有無說，若你不簽本票，就要對你如何等話？（答）
    ：沒有。但西門有講說：他有坐過牢，什麼都不怕。」、「
    （問）：西門等人有無對你說：若你不簽本票，就不讓你回
    家？（答）：沒有說，但當天情形若我不簽，我就無法離開
    。」、「（問）：你是否自願簽下本票，還是被迫簽下本票
    ？（答）：我是被迫，無奈下簽的，因為該筆債務也不是我
    借的。」、「（問）：西門說他坐過牢，並要簽本票時，你
    當時的感受？（答）：我心裡害怕，因為我無法生活，他們
    一直來騷擾我，我無法擺攤過生活。」等語明確，證人己○○於偵查中就被告癸○○如何以言詞脅迫方式論述甚明，且
    於偵查中亦陳述被告癸○○等人並無出言表示證人己○○如
    不簽本票則不讓證人己○○回去等情，顯見證人己○○確係
    遭被告癸○○等人以多人在場造成證人己○○心理壓力，並
    被告癸○○以言詞表示曾坐過牢什麼都不怕等語，造成證人
    己○○心裡受壓制甚明，且參諸證人己○○並不否認該退票
    之支票為證人己○○本人所簽發，如被告等人僅係要求證人
    己○○負擔發票人責任，大可提示該支票要求證人己○○負
    責即可，證人己○○何需再另行簽發本票交付而承擔本票債
    務，益證證人己○○確實亦遭受被告癸○○等人之恐嚇。此
    部分之事實，自以證人己○○於警詢、偵查中之證述為可信
    。況如證人己○○係自願簽發本票，何以不於被告癸○○先
    前至證人己○○處索討債務時，自行先簽發本票交付被告癸○○，反係由被告癸○○準備本票至楓之林交由證人己○○
    簽發，顯與一般常情不合，顯見證人己○○當時確實遭受被
    告癸○○等人不法腕力之脅迫始簽發本票無誤，並參以證人
    己○○於本院審理時亦證稱：「（檢察官問）：你在警詢、
    偵訊的時候，有沒有因為心情不好，把沒有發生過的是講成
    有發生過？（答）：沒有。、「（檢察官問）：你在警詢、
    偵訊說的是情是否都是發生過的？（答）：是。」、「（審
    判長問）：為何要在檢察官問你的時候，說的前面不實在的
    陳述？（答）：因為我要保護自己，這樣他就不會來盧我。
    」等語，並證人子○○於本院審理時證稱：98年2月19日在
    楓之林時，被告癸○○等人講話非常大聲，口氣很兇惡，感
    覺好像是壞人，且當時其感覺如己○○不簽本票就沒有辦法
    離開等語，足認98年2月19日當時在楓之林，被告癸○○等
    人確有以多數人在場以言詞叫囂，造成證人己○○、子○○
    心理壓力，並以兇惡言詞強逼證人己○○簽發本票，並造成
    證人己○○、子○○等人心裡產生如不簽發本票則無法離去
    之心理壓力甚明，益徵證人己○○於偵查中所述98年2月19
    日係遭被告癸○○等人以脅迫方式簽發本票屬實，並證人己○○於本院審理時亦證稱其因為有還本票的錢，且被告癸○○等人嗣後沒有再去找證人己○○，故於98年8月份後，才
    不再感覺害怕，足見證人己○○於本院審理時所證述被告癸○○等人於98年2月19日並無強迫其簽發本票等語，係因證
    人己○○已履行完畢，而未再遭被告癸○○等人催討債務，
    始為附和被告之詞，並無足採。
  (2)又被告丑○○、壬○○雖否認係一同前往向證人己○○索討
    債務云云，而證人己○○、子○○於本院審理時雖證稱：被
    告丑○○、壬○○在現場並無對己○○恐嚇等語。然查，證
    人己○○、子○○於警詢時均證稱被告丑○○、壬○○均是
    跟隨在被告癸○○身邊之小弟，另一名男子則輩分像比被告
    癸○○高，他們4人於現場要求己○○簽發15張、各2萬元之
    本票，共30萬元，且當時己○○不簽，他們就不讓己○○離
    開，當時是晚上11時許很晚了，他們講話非常大聲，口氣很
    兇惡等語明確，堪認被告丑○○、壬○○與被告癸○○等人
    係以分工合作並藉人多勢眾以達催討債務之目的之集團。而
    證人己○○、子○○於本院審理時雖證稱被告丑○○、壬○○在場並無出言恐嚇，且被告丑○○有罵被告癸○○等語，
    然被告丑○○於本院審理時供述當天其並非到場處理債務，
    被告癸○○於己○○談得很愉快，也沒有任何不法事情發生
    ，證人己○○所述當天發生情狀，顯與被告丑○○、壬○○
    所述不一，是如依被告丑○○、壬○○所述當天並無發生不
    愉快之情形，何來被告丑○○喝叱被告癸○○之情形，況參
    諸被告丑○○所持用電話號碼0000000000號行動電話之通訊
    監察譯文，其於98年5月25日22時3分34秒與被告癸○○所持
    用電話號碼0000000000號行動電話間之通訊監察譯文內容為
    ：「A（即被告癸○○）：那一條『楓之林』那個帳，『阿
    富』要把那個少年帶出來。B（即被告丑○○）：哪一個少
    年？A：一個『甲○○』（音譯），欠『楓之林』那個少年
    『甲○○』。B：這樣。A：對阿，ㄚ你有空嗎？B：帶的出
    來嗎？」，並於98年5月30日23時44分35秒之通訊監察譯文
    內容為：「A（即被告癸○○）：ㄚ我先拿4000給你。B（即
    被告丑○○）：什麼？A：楓之林（理容KTV）那個錢。B：
    嘿。A：我跟『馬仔』先拿2000（每人），你先拿4000去。
    」，及於98年7月2日22時42分35秒之通訊監察譯文內容為：
    「A（即被告癸○○）：帥哥。B（即被告丑○○）：你拿的
    了沒有。A：沒有啦，就說月中，被我幹巧。B：沒有叫他8
    千拆過來。A：還是你跟他打一下。B：你說我講的，不然楓
    之林就要炸掉。A：被我幹巧被我罵，我是沒有，是對事主
    啦，我對事主說我叫你拿現金，你拿票去這樣。B：沒阿，
    他票也不能拿去。A：他就跟他公司說月中。B：票也要拿過
    來，再找他就好了，拿來蕊阿（換現金）」等語，顯見被告
    丑○○確有參與該次楓之林之債務索討，且嗣後並有追索債
    務及分配利益之情形，其所辯當天只是去楓之林喝酒，顯屬
    無稽，益徵被告癸○○等人確有以不法腕力向己○○索債及
    強制己○○簽發本票。是證人己○○於本院審理時所述，係
    迴護被告丑○○、壬○○之詞，並無足採。且按共同正犯之
    犯意聯絡，並不限於事前有所協議或謀議，其於行為當時，
    基於相互之認識，以共同犯罪之意思參與者，亦無礙於共同
    正犯之成立，且共同犯意表示之方法，亦不以明示通謀之必
    要，即相互間有默示之合致，亦無不可（最高法院92年度臺
    上字第3833號判決參照）。本件被告癸○○、丑○○、壬○○等人既將向證人己○○之債務催討案件交由被告癸○○執
    行，並預見準備本票必要時讓己○○簽立，則無論被告丑○○、壬○○是否有出言恐嚇，其等既對於被告癸○○與己○○談判破裂後，欲為一定之強制、恐嚇等強勢作為，逼令己○○就範，應有相當之認識，且無違反其等本意，況被告丑
    ○○、壬○○2人確有出言大聲喝令己○○簽發本票，是縱
    令實際出言強制之舉措並非被告所為，仍應認被告丑○○、
    壬○○與被告癸○○有犯意之謀議而應同負共犯之責。
  (六)犯罪事實欄七部分：此部分犯罪事實，業據證人甲○○證述
    明確，並有甲○○簽發之本票影本在卷足憑。被告癸○○固
    坦承有於前開時間地點要求甲○○簽發本票之事實，然否認
    有何強制甲○○簽發本票之犯行，然查，此部分犯罪事實，
    業據證人甲○○於警詢、檢察官偵查中證述明確，並有甲○○所簽發之本票8張附卷可稽。證人甲○○於本院審理時雖
    改稱：98年5月10日被告癸○○有開玩笑說不簽本票要敲其
    頭，但沒有說不讓其離開，被告癸○○當時這樣說其不會害
    怕，本票是其自願簽發的，不是被告癸○○說要敲其頭才簽
    的等語。然查，證人甲○○所為借款時，業已簽發每張票面
    金額5萬元之本票3張及己○○所簽發之票面金額15萬元支票
    1張作為擔保，有本票3張及支票1張附卷可憑，且觀之證人
    甲○○所簽發之3張本票，均未罹於票據追索權時效，是如
    被告癸○○僅係要求證人甲○○履行還款，則持該本票3張
    及支票1張向證人甲○○追討債務即可，何需要求證人甲○○另行簽發本票，況於證人甲○○簽發每張票面金額3萬元
    之本票8張後，仍未將證人甲○○先前所交付之票據返還，
    亦與一般重新簽發票據換票之情形不同；再者，證人甲○○
    原已因積欠債務而躲避被告癸○○，如證人甲○○確係自願
    簽發本票交予被告癸○○，則於被告癸○○尋獲後，其當場
    簽立本票交付被告癸○○即可，何以仍需要與被告癸○○另
    至海產攤後始簽發本票，況本件證人甲○○之債務，被告癸○○業已於98年2月19日取得被害人己○○所簽發金額共計
    30萬元之本票，且依證人己○○證述其於簽發本票後尚償還
    5、6個月，顯見被告癸○○於98年5月10日找到證人甲○○
    時，證人甲○○之債務正由證人己○○償還中，並無積欠之
    情形，並被告癸○○斯時亦未將證人己○○所簽發之本票返
    還證人己○○，何以仍得要求證人甲○○另行簽發本票且無
    庸將證人己○○所簽發之本票一併返還，是證人甲○○於本
    院審理時所述，顯與常情不合，並無足從為有利於被告之認
    定。被告空言否認，並無足採。
  (七)犯罪事實欄八部分：此部分犯罪事實，業據證人乙○○於警
    詢，偵訊及本院審理時證述明確，並有本票影本在卷可憑，
    證人辰○○於本院審理時雖證稱98年2月6日當天沒有聽到被
    告癸○○對乙○○說恐嚇的話等語，且證人乙○○於本院審
    理時雖證稱不記得被告癸○○於98年2月6日有無說過「欠錢
    不還，我身上背了很多條，不差你這條，看要怎樣都沒關係
    ，你家在哪裡我也知道，我關過好幾次，上無父母下無妻小
    ，不差這條」等語，然證人辰○○於本院審理時亦證稱：被
    告癸○○每次說話都大小聲，講話都是那幾句，每次去處理
    事情都會喝酒等語，即與證人辰○○於本院審理時所述98年
    2月6日被告癸○○並未以上開言詞恐嚇，顯屬矛盾，證人辰
    ○○此部分所述即屬有疑；並證人乙○○於檢察官偵查中證
    稱：「（問）：你在警詢時，為何未提到98年2月6日西門3
    人來對你恐嚇的話？（答）：那時警察可能沒有問到。」等
    語，足見證人乙○○於偵查中明確表示其在98年2月6日確有
    遭被告癸○○恐嚇一事，兼衡以證人於本院審理時證稱其在
    98年10月20日偵訊時所證述均屬實在，且被告癸○○自98
    年2月至7月間幾乎每個月都有恐嚇其等語，足見證人乙○○
    係因遭被告癸○○經常以言詞恐嚇，且98年2月6日案發後至
    99年2月25日本院審理時業已逾1年，其因記憶不清而表示不
    記得98年2月6日當時被告癸○○有無為前開恐嚇言語，而證
    人於98年9月8日警詢、98年10月20日偵訊，兩者相距時間僅
    月餘，其就所述內容是否屬實，記憶應較為精確，且證人乙○○於偵查中並就其於警詢時為何未表示98年2月6日亦遭恐
    嚇一事詳為說明，自應以證人乙○○於偵查中所述為真正，
    證人乙○○於本院審理時所述不記得被告癸○○於98年2月6
    日有無為上開恐嚇言詞等語，仍無從為有利於被告癸○○之
    認定。
  (八)犯罪事實欄九部分：此部分犯罪事實，業據證人乙○○於警
    詢，偵訊及本院審理時證述明確，並有本票影本、及被告所
    持用電話號碼0000000000號電話通訊監察譯文在卷可憑，證
    人辰○○於本院審理時雖證稱其並無聽到被告癸○○對乙○○說「不相信的話，我把你做掉都沒關係等語」，然證人辰
    ○○於本院審理時亦證稱：被告癸○○每次說話都大小聲，
    講話都是那幾句，每次去處理事情都會喝酒，被告癸○○的
    口頭禪都會說他無父無母，沒有兄弟姊妹，只有一個人，而
    且說話很大聲，98年7月17日當天被告癸○○、壬○○都有
    喝酒等語，且證人辰○○亦證稱其並無聽清楚被告癸○○等
    人講什麼等語，是證人辰○○所述被告癸○○、壬○○並無
    恐嚇乙○○之情形，與其所述被告癸○○於喝酒處理債務時
    經常所言內容即有未合，顯係迴護被告之詞，並無足採；另
    證人乙○○雖於本院審理時證稱不記得被告壬○○於98年7
    月17日有無出言恐嚇稱「你是否欠打，我是青幫的」等語，
    然此部分業據證人乙○○於警詢、偵查中證述屬實，且證人
    乙○○自98年7月17日案發後至99年2月25日本院審理訊問時
    ，相隔時間已逾半年，且證人乙○○於本院審理時供陳於警
    詢、偵查中所述屬實，是證人乙○○僅因時間相隔甚久而不
    復記憶，其於警詢、偵查中所述應屬真正。
  (九)犯罪事實欄十部分：此部分犯罪事實，業據證人丁○○於警
    詢、偵訊及本院審理時證述明確，且與證人辰○○於本院審
    理時所證述內容大致相符，並有本票1張在卷可憑，證人癸○○空言否認，並無足採。
  (十)綜上所述，本件事證明確，被告等人所辯均無足採，其等前
    開犯行均堪認定。
二、被告癸○○、壬○○就犯罪事實欄二所示犯行，雖已著手於
    強制行為之實施，然未生被害人搬離之行義務之事結果，及
    被告卯○○就犯罪事實欄五所示犯行，雖已著手於恐嚇行為
    之實施，惟未生取得財物之結果，其等犯罪尚屬未遂階段。
    是核被告癸○○所為犯罪事實欄二所示犯行，係犯刑法第30
    4條第2項強制罪之未遂犯；所為犯罪事實欄三所示犯行，係
    犯刑法第304條第1項之強制罪、第277條第1項之傷害罪；所
    為犯罪事實四所示犯行，係犯刑法第346條第1項之恐嚇取財
    罪，所為犯罪事實欄六所示犯行，係犯刑法第304條第1項之
    強制罪；所為犯罪事實欄七所示犯行，係犯刑法第304條第1
    項之強制罪；所為犯罪事實欄八、九、十所示犯行，均係犯
    刑法第305條之恐嚇危害安全罪。被告卯○○所為犯罪事實
    欄五所示犯行，係犯刑法第346條第1項、第3項之恐嚇取財
    罪之未遂犯。被告丑○○所為犯罪事實欄六所示犯行，係犯
    刑法第304條第1項之強制罪。被告壬○○所犯犯罪事實欄二
    犯行，係犯刑法第304條第2項強制罪之未遂犯；所為犯罪事
    實欄三所示犯行，係犯刑法第304條第1項之強制罪、第277
    條第1項之傷害罪；所為犯罪事實欄六所示犯行，係犯刑法
    第304條第1項之強制罪；所為犯罪事實欄九所示犯行，係犯
    刑法第305條之恐嚇危害安全罪。被告癸○○、壬○○與寅
    ○、「阿國」姓名年籍不詳之成年男子就犯罪事實欄二所示
    犯行；被告癸○○、壬○○與寅○、「阿國」等人就犯罪事
    實欄三所示犯行；被告癸○○、丑○○、壬○○就犯罪事實
    欄六所示犯行；被告癸○○、壬○○就犯罪事實欄九所示犯
    行，各有犯意聯絡及行為分擔，分別為共同正犯。另被告癸○○、壬○○就犯罪事實欄三所示以一毆打告訴人巳○○之
    強暴行為迫使巳○○搬離該處之行為，同時觸犯強制罪與傷
    害罪，為異質想像競合犯，應依刑法第55條之規定，從一重
    之傷害罪論處，檢察官認其犯意個別，行為互殊，應予分論
    併罰，尚有誤會，併此指明。被告癸○○所犯犯罪事實欄二
    、三、四、六、七、八、九、十所示犯行；被告壬○○所犯
    犯罪事實欄二、三、六、九所示犯行，犯意個別，構成要件
    不同，均應分論併罰。查，被告丑○○前因犯偽造文書罪，
    經本院判處有期徒刑10月確定，又違反槍砲彈藥刀械管制條
    例等案件，經本院判處應執行有期徒刑11月確定，送監接續
    執行，於民國96年4月13日縮刑期滿執行完畢，有臺灣高等
    法院被告前案紀錄表1份在卷可憑，其受徒刑執行完畢後，5
    年以內故意再犯本件有期徒刑以上刑之罪，為累犯，應依刑
    法第47條第1項之規定加重其刑。又被告癸○○、壬○○就
    犯罪事實欄二所示強制犯行，已著手於犯罪行為之實施，為
    未達使被害人搬離之行無義務之事結果；被告卯○○就犯罪
    事實欄五所示恐嚇取財犯行，已著手於犯罪行為之實行，惟
    未達取得財物之結果，均為未遂犯，均應依刑法第25條第2
    項之規定，各減輕其刑。爰審酌被告卯○○與林婉婷本為朋
    友關係，因債務糾葛，即出言對被害人恐嚇取財，惟未生獲
    取財物之結果，被告癸○○、壬○○、丑○○以強暴、脅迫
    手段，使他人簽立本票、及搬遷住處，其等於本案之分工地
    位，且被告癸○○、壬○○於被害人巳○○不從事並以徒手
    毆打被害人巳○○，並被告犯後猶否認犯行等一切情狀，分
    別量處如主文所示之刑，並救被告癸○○、壬○○部分定其
    等應執行之刑，及被告卯○○、丑○○、壬○○部分諭知易
    科罰金之折算標準。扣案之電話號碼0000000000號行動電話
    門號卡為被告卯○○所有，另扣案之行動電話1支（含電話
    號碼0000000000號、0000000000號行動電話門號卡各1張）
    、玩具手槍2支、衝鋒槍照片2張、甲○○個人資料、債權讓
    渡書、空白本票1本為被告癸○○所有，然無證據證明作為
    渠等本案犯罪所用之物，另扣案之乙○○所簽發之本票1張
    、丁○○所簽發之本票1張，係被害人乙○○、丁○○等人
    先前於借款時，簽發作為債權擔保之用，亦與本件被告癸○○所犯恐嚇危害安全無涉，爰均不予宣告沒收。
三、公訴意旨另以：被告癸○○與卯○○（被告卯○○此部分犯
    罪嫌疑不足，本院另為被告卯○○諭知無罪，詳後述）共同
    基於剝奪他人行動自由、意圖為自己不法所有之恐嚇取財犯
    意聯絡，於98年5月17日上午7時許，在庚○○、丙○○位在
    臺中市○○路○段37巷5弄4號住處中，由被告卯○○將該處
    大門關起，喝令在場之庚○○、丙○○、「昆山」、「大鼻
    子」、「旺仔」等人不得離開，並恫嚇稱：「若你們敢出去
    ，就叫阿杰拿槍過來」等語，使庚○○、丙○○等人心生畏
    懼不敢妄動，而剝奪其等之行動自由，期間長達2至3小時。
    被告癸○○與卯○○當場並以：「丙○○在外放風聲：『西
    門（即癸○○）是俗仔，要將西門處理掉』之話，渠等因此
    很不爽」為藉口，由被告癸○○當場持煙灰缸、磚頭、酒瓶
    、玻璃酒杯等物擲向丙○○，幸丙○○閃過未被擊中，被告
    癸○○、卯○○並以上開藉口向丙○○強索款項，表示丙○○需付錢請渠等喝酒始可甘休，使丙○○心生畏懼，因而當
    場交付1萬元之現金。被告癸○○於離開之際，並提示隨身
    攜帶之槍枝照片予丙○○、庚○○觀看，要求代為介紹買主
    ，以此炫耀其實力，而與卯○○共同犯妨害自由罪嫌。公訴
    人認被告癸○○涉有上開妨害自由犯行，無非係以：證人丙○○於警詢、偵訊，及證人庚○○於警詢、偵查及本院審理
    時所為之證述等情為據。訊據被告癸○○堅詞否認有公訴人
    所指上開犯行，辯稱：當時並未限制丙○○等人之行動自由
    等語。經查：證人丙○○於本院審理時證稱：當天沒有人限
    制其或庚○○等人的自由，如果有的話，其就不能出去借錢
    了，且除其之外，其他人也可以自由進出等語明確。並證人
    辛○○於本院審理時亦證稱：98年5月17日當天其有到庚○○家，當時有「大鼻子」、「坤山」、「阿鐵」，還有其他
    人，當天其先到，被告癸○○才到，其在庚○○家時很自由
    ，沒有人限制其行動自由，其他人也很自由等語明確，衡以
    98 年5月17日當天庚○○家除丙○○、庚○○外，尚有其餘
    庚○○之友人在場，而被告癸○○僅一人且無攜帶槍枝或刀
    械，如何得以妨害證人丙○○等人之行動自由，又參以被告
    癸○○當日係以其餘與證人丙○○間之紛爭要求證人丙○○
    給付1萬元，何以證人丙○○外出借款時，被告癸○○竟未
    予限制證人丙○○之自由而任憑證人丙○○自由外出，亦與
    常情不符，是證人丙○○於警詢及偵查中、證人庚○○於警
    詢、偵查中及本院審理時所為遭被告癸○○限制行動自由之
    證述，顯與一般經驗法則未合，並無足採，此部分被告癸○○之犯罪嫌疑尚屬不足，惟按刑法第346條第項所謂之恐嚇
    取財，係指以恐嚇之方法，迫使被害人將本人或第三人之物
    交付而言。而同法第302條第1項之罪所稱之非法方法，已包
    括強暴、脅迫或恐嚇等一切不法手段在內，且該罪既係以私
    行拘禁為其非法剝奪人行動自由之例示，在性質上自須被害
    人行動自由被剝奪已持續相當之時間，始足當之。因之，如
    行為人係基於恐嚇取財之單一犯罪目的，而以恐嚇之手段脅
    迫被害人將其本人或第三人之物交付，否則不讓離去。縱被
    害人於將其物交付之前，因畏懼不敢離去，致其行動自由僅
    遭受短瞬影響，並無持續相當時間遭受剝奪者。乃屬於上開
    恐嚇取財行為之當然結果，應僅論以刑法第346條第1項之罪
    ，無另成立刑法第302條第1項之罪之餘地（最高法院89年度
    臺上字第906號判決參照）。是被告癸○○此部分行為若成
    立犯罪，與仍屬前開犯罪事實欄四所示有罪部分之當然結果
    ，而有吸收犯之實質上一罪關係，爰不另為無罪之諭知。
、無罪部分：
一、公訴意旨略以：(一)被告卯○○與癸○○共同基於剝奪他人行
    動自由、意圖為自己不法所有之恐嚇取財犯意聯絡，於98年
    5月17日上午7時許，在庚○○、丙○○位在臺中市○○路○
    段37巷5弄4號住處中，由卯○○將該處大門關起，喝令在場
    之庚○○、丙○○、「昆山」、「大鼻子」、「旺仔」等人
    不得離開，並恫嚇稱：「若你們敢出去，就叫阿杰拿槍過來
    」等語，使庚○○、丙○○等人心生畏懼不敢妄動，而剝奪
    其等之行動自由，期間長達2至3小時。卯○○、癸○○當場
    並以：「丙○○在外放風聲：『西門（即癸○○）是俗仔，
    要將西門處理掉』之話，渠等因此很不爽」為藉口，由癸○○當場持煙灰缸、磚頭、酒瓶、玻璃酒杯等物擲向丙○○，
    幸丙○○閃過未被擊中，卯○○、癸○○並以上開藉口向丙○○強索款項，表示丙○○需付錢請渠等喝酒始可甘休，使
    丙○○心生畏懼，因而當場交付1萬元之現金。癸○○於離
    開之際，並提示隨身攜帶之槍枝照片予丙○○、庚○○觀看
    ，要求代為介紹買主，以此炫耀其實力，而與被告癸○○共
    同犯妨害自由、恐嚇取財等罪嫌。(二)被告癸○○於98年2 月
    19日前2日內之某日，在臺中市○○街48號己○○所經營之
    香腸攤，向己○○索討債務之際，因己○○表示該處並無「
    甲○○」此人，癸○○因而心生不滿，當場獨自基於恐嚇危
    害安全之犯意，向己○○恫嚇稱：「若不照我的意思處理，
    就讓妳沒辦法做生意」等語，使己○○心生畏懼，致生危害
    於安全，而犯行法第305條之恐嚇危害安全罪嫌。(三)被告癸○○自98年6月21日起迄同年月30日止期間之某日，以不詳
    門號致電予甲○○，向其辱罵三字經髒話並恫嚇稱：「我軍
    火很強，要拿槍敲你頭到流血，有種去報警，要給你死，要
    去你姐（即己○○）香腸攤傷害你姐及砸店」等語，使甲○○心生畏懼，致生危害於安全，而犯刑法第305條之恐嚇危
    害安全罪嫌。(四)被告癸○○於98年2月6日某時，在乙○○位
    在臺中市○○路○段212號之2樓辦公室內，向乙○○索討債
    務之際，獨自基於恐嚇危害安全之犯意，當場向乙○○嚇稱
    ：「欠錢不還，我身上背了很多條，不差你這條，看要怎樣
    都沒關係，你家在哪裡我也知道，我關過好幾次，上無父母
    下無妻小，不差這條」等加害乙○○生命、身體之事，使乙○○心生畏懼，致生危害於乙○○安全，而犯刑法第305條
    之恐嚇危害安全罪嫌。
二、按犯罪事實應依證據認定之，無證據不得認定犯罪事實。又
    不能證明被告犯罪者，應諭知無罪之判決，刑事訴訟法第
    154條第2項、第301條第1項分別定有明文。又認定不利於被
    告之事實，須依積極證據，苟積極證據不足為不利於被告事
    實之認定時，即應為有利於被告之認定，更不必有何有利之
    證據。另按事實之認定，應憑證據，如未能發現相當證據，
    或證據不足以證明，自不能以推測或擬制之方法，以為裁判
    基礎；又認定犯罪事實，所憑之證據，雖不以直接證據為限
    ，間接證據亦包括在內，然無論直接或間接證據，其為訴訟
    上之證明，須於通常一般之人均不致於有所懷疑，而得確信
    其為真實之程度者，始得據之為有罪之認定，倘其證明尚未
    達到此一程度，而有合理性懷疑之存在時，即無從為有罪之
    認定。再按告訴人之告訴，係以使被告受刑事追訴為目的，
    其指訴是否與事實相符，仍應調查其他證據，以資審認，必
    被害人所述被害情形，無瑕疵可指，且就其他方面調查，又
    與事實相符，始足據為有罪判決之基礎，最高法院30年上字
    第816號判例、40年臺上字第86號判例、30年上字第1831號
    判例、76年臺上字第4986號判例及81年度臺上字第3539號判
    決分別著有明文可資參照。
三、公訴意旨認被告卯○○、癸○○等人涉有上開犯行，一、(一)
    部分，主要係以證人庚○○於本院審理時、證人丙○○於警
    詢、偵查中、證人癸○○於警詢及偵查中之證述，及被告卯
    ○○所持用電話號碼0000000000號通訊監察書及98年6月25
    日16時16分4秒、19時11分28秒之通訊監察譯文為其論據；
    一、(二)部分，主要均係以證人己○○、子○○2人於警詢、
    偵查中之證述為其論據；一、(三)部分，主要係以證人甲○○
    於警詢、偵查中之證述及被告癸○○所持用電話號碼000000
    0000號通訊監察譯文、扣案之衝鋒槍照片、玩具手槍為其論
    據。訊據被告卯○○、癸○○均堅決否認涉有上開犯行，被
    告卯○○就一、(一)部分辯稱：當天其並未至丙○○家等語；
    被告癸○○就一、(二)、(三)部分均辯稱：其並未恐嚇己○○、
    甲○○、乙○○等人等語。
四、經查：
  (一)關於一、(一)部分之起訴事實，證人丙○○於98年6月26日警
    詢時證稱：98年4月24日星期五、早上3、4點，當時其家中
    有庚○○、「坤山」、「阿旺」、「大鼻子」等人在場，「
    瘋狗」（即被告卯○○）至其東山路住處，進到其家中就把
    門關起來，控制其及屋內所有人，並說人都不能出去，不然
    叫「阿杰」拿槍來等語威脅控制其等，「瘋狗」在其家中等
    其，「西門」（即被告癸○○）天亮時也至其家，其於早上
    7點左右返家，「瘋狗」便問其有無放風聲要處理掉「西門
    」這回事，其回答沒有這回事，「西門」即拿煙灰缸及磚頭
    丟其，但未丟中，後來「瘋狗」、「西門」要其進家裡面談
    ，藉此威脅其拿1萬元出來讓他們2人喝花酒以息事，其因身
    上沒錢害怕他們危及其生命，就至附近雜貨店借1萬元回來
    給「瘋狗」等語；於98年8月30日14時8分檢察官偵查中結證
    稱：98年4月間「瘋狗」（即被告卯○○）有來恐嚇其，「
    因為瘋狗」要來找庚○○，叫其不要管，一進門就將其家裡
    的電鍋、門窗、椅子等砸破，第二次「瘋狗」又來，其就拿
    1萬元給「瘋狗」，結果「瘋狗」拿了這1萬元後，就在外面
    說其亂講他壞話，要其拿2萬元解決，不然要用槍打死其，
    「瘋狗」至其家裡破壞東西時，「坤山」（筆錄記載為「昆
    山」）、「阿旺」都在其家，「瘋狗」一進門就將門關起來
    ，並說都不能出去，這一次是「西門」先來，然後「瘋狗」
    才來，「西門」有拿煙灰缸砸其，但沒打到，後來又拿磚頭
    ，其也在路邊拿一支木棒，結果「西門」就不敢過來，這次
    是「西門」先到，要跟「大鼻子」吵架，「瘋狗」後面才到
    ，因為「瘋狗」向「西門」表示其在外面表示要處理「西門
    」，所以「西門要其給1萬元讓他喝酒，不然就不放過其，
    現場並拿酒瓶、酒杯丟其，但未丟中，其因害怕，就拿1萬
    元給「西門」，拿了1萬元後，隔了一陣子，「瘋狗」跟「
    西門」、「馬仔（即證人辛○○）」到其家，當時家中只有
    庚○○在場等語，而於98年8月30日16時20分警詢時，方改
    稱：其先前所說98年4月24日應是發生在98年5月17日等語，
    前後所述不一，即屬有疑，並證人丙○○於本院審理時結證
    稱：拿1萬元當天，被告卯○○沒有到，只有「西門」到，
    98年5月17日當天人來來去去，其回到家時，沒有看到被告
    卯○○等語明確；而證人庚○○於警詢、檢察官偵查中及本
    院審理時雖證稱：98年5月17日被告卯○○先到，後來被告
    癸○○才到等語，然其於本院審理時證稱：其在警局作筆錄
    所為被告卯○○有說丙○○在外面放風聲要處理掉被告癸○○的陳述，是指2、3年前的事，偵查中其陳稱被告卯○○將
    門關起來，並講說其等不能出去，若出去，要叫「阿杰」拿
    槍來等語，被告卯○○確實有講但並不是同一天發生的事，
    也不是98年5月17日當天說的等語，是證人庚○○就98年5
    月17日當天情形，所述不一，亦屬有疑；且證人辛○○於本
    院審理時結證稱：98年5月17日當天早上7、8點時，其有到
    庚○○家泡茶，當天庚○○家有很多人，有「大鼻子」、「
    坤山」、「阿鐵」（音）及其他其不認識的人，丙○○也在
    ，其有看到被告癸○○，沒有看到被告卯○○，當天其先到
    ，被告癸○○才到，癸○○來時，丙○○才回來，當天在庚○○家時，其的行動很自由，其他人也很自由，丙○○去哪
    裡拿錢其不知道，大約十幾分鐘丙○○就回來了，被告癸○○並無限制在場的人自由，也沒有說丙○○沒有借錢回來前
    大家都不能出去，後來丙○○拿1萬元放在桌上，誰拿走其
    不知道等語明確，又證人即被告癸○○於98年9月11日警詢
    時雖供稱98年5月17日有跟被告卯○○先後到丙○○住處，
    然於98年9月1日偵查中以證人身分結證稱：98年5月17日沒
    有跟被告卯○○一起勒索丙○○1萬元等語；於98年10月19
    日檢察官偵查中以證人身分結證稱：98年5月17日其有去庚○○家，當時有好幾個人在那裡，但其都不知他們的名字，
    其不記得丙○○有到巷口借1萬元交給其或被告卯○○等語
    。就98年5月17日究竟有無與被告卯○○前往庚○○住處，
    所述亦不一致。另被告卯○○所持用電話號碼0000000000號
    通訊監察書及98年6月25日16時16分4秒、19時11分28秒之通
    訊監察譯文均係起訴書所載犯罪時間以後所為之通訊監察內
    容，且觀之該通訊監察內容均未曾提及有關98年5月17日之
    事，是均無從證明認定被告卯○○於98年5月17日確曾到場
    。
  (二)再查，關於一、(二)部分之起訴事實，證人己○○於98年8月
    27日警詢時證稱：綽號「西門」（即被告癸○○）與壬○○
    2人於98年2月19日前，兩次至其篤信街48號所經營之大腸包
    小腸店裡跟其拿錢，說其友人甲○○欠他們錢，要其拿錢給
    他們，其告訴他們不是其欠錢，但是他們還是兩次來店裡擾
    亂，影響其生意，後來該債務還是由甲○○本人每月以2萬
    元償還，其有跟「西門」三人說這不是其欠的錢，他們還違
    反其意願，大聲恐嚇其說，這件事如果其不照意思處理，就
    要讓其沒辦法在這裡住下去經營生意等語，並未敘及98年2
    月19日前兩天內之某一天有遭被告癸○○恐嚇一事，嗣於98
    年8月30日檢察官偵查中證稱：「（問：）西門有無對你說
    ，『若不照他的意思處理，就要讓你沒辦法經營生意』？（
    答：）沒有。但是西門都會來騷擾」、「（問：）（提示警
    詢筆錄）既然如此，為何在警詢時你表示西門有這樣對你講
    ？（答：）西門有這樣講過。是98年2月份，在篤信街48號
    對我講的。」、「（問：）在你前往楓之林的前一天，西門
    前往你篤信街的攤位，如何恐嚇你？（答：）西門來篤信街
    要找甲○○，我說沒有這個人，西門就對我說要讓我的生意
    作不下去。當時我很害怕，因為我從來沒有看過那種場面。
    他們講話很大聲、很兇」等語，於本院審理時則證稱：「（
    審判長問：）被告癸○○於98年2月19日前兩天的某一天，
    有沒有在你經營的香腸攤對你說過『若不照我的意思處理，
    就讓你沒辦法做生意』？（答：）他沒有這樣說。」、「（
    審判長問：）被告癸○○有沒有恐嚇你？（答：）沒有。」
    、「（審判長問：）被告癸○○去找你的時候，在場有哪些
    人？（答：）我只記得有子○○，還有被告壬○○。」等語
    ；而證人子○○於98年8月16日警詢時係證稱，綽號「西門
    」（即被告癸○○）及被告壬○○2人，於98年2月19日前，
    兩次至其與己○○居住之篤信街48號其等所經營之大腸包小
    腸店裡，向己○○說己○○之友人甲○○欠他們錢，要己○○拿錢給他們，己○○告訴他們欠錢的人不是他，這是跟她
    沒關係，但他們還是兩次來己○○店裡擾亂，已經影響到己○○的生意等語，亦未表示被告癸○○有何起訴書所載恐嚇
    己○○之言詞，且證人子○○於本院審理時復結證稱：98年
    2月19日前幾天，其有在臺中市○○街48號與己○○一起經
    營大腸包小腸，其有看過被告癸○○、壬○○去找己○○，
    他們找己○○主要是要找甲○○，當時他們的口氣有比較兇
    一點，看起來好像是要來要債的，在香腸攤時，並無提到要
    如何償還的問題，被告癸○○是說如果甲○○不出面處理的
    話，己○○要幫忙償還，但沒有說如何償還，被告癸○○說
    他也是受人委託的，過沒多久，他們就離開了，在香腸攤時
    ，己○○沒有說要幫甲○○付錢，後來被告癸○○應該是還
    有來兩次，其在警察局說來兩次店裡擾亂生意，是因為他們
    說話比較大聲，客人會嚇到，98年2月19日前兩天，被告癸○○到己○○經營的香腸攤去找己○○時，其沒有印象有聽
    到被告癸○○跟己○○說「若不照我的意思處理，就讓你沒
    辦法做生意」，在去楓之林KTV前，被告癸○○跟壬○○有
    一起去兩次，就是去KTV前兩天，兩天都來等語明確，是證
    人己○○就被告癸○○係何時對其恐嚇「如不照我的意思處
    理，要讓你沒辦法做生意」等語，前後所述不一，且與證人
    子○○所述不符，自難僅憑證人己○○前後不一之證述，遽
    為被告癸○○不利之認定。
  (三)關於一、(三)部分之起訴事實，證人甲○○於警詢時固證稱：
    98年6月21日起至6月30日指，被告癸○○以他電話號碼0000
    000000號電話打給其電話號碼0000000000、0000000000號電
    話，在電話中恐嚇其說：「他的軍火很多，要拿槍敲我的頭
    到流血，有種去報警，要給我死，要去我姊香腸攤傷害我姊
    及砸店」等語，害其心裡很害怕，於偵查中證稱：被告癸○○都用電話號碼0000000000號打給其，98年6月21日半夜到6
    月24日，這幾天其印象深刻，因為被告癸○○打電話給其說
    ，要拿槍將其頭打到流血，他槍枝很多，兵力（亦即能叫動
    很多人）也很多，並說要先傷害己○○，要將己○○的攤子
    翻掉，又說報警也沒有關係，並一直罵三字經等語，於本院
    審理時則證稱：98年6月21日起至60日間，其記得被告癸○○只有說要打其頭到流血這樣等語，然查電話號碼00000000
    00號自98年5月15日起至98年8月25日止之通訊監察譯文，其
    中98年6月21日起至6月30日止，並無任何與證人甲○○所持
    用之電話號碼0000000000、0000000000號電話之通訊內容，
    僅於98年7月2日始有與證人甲○○所持用之電話號碼000000
    0000號電話之通聯內容，是證人甲○○所述顯與卷內所附通
    訊監察譯文內容不符，其此部分所述是否屬實，即屬有疑，
    自難僅以證人甲○○此部分有瑕疵之證述，遽為不利於被告
    癸○○之認定。又查無其他積極證據足認被告癸○○自98年
    6  月21日起至6月30日止，有與證人甲○○之通聯，另扣案
    之衝鋒槍照片及玩具手槍亦不足以認定被告癸○○確有於上
    開時間撥打電話予證人甲○○，是被告癸○○此部分被訴事
    實尚屬不能證明。
五、綜上列一項所述(一)部分，被告卯○○被訴妨害自由、恐嚇取
    財；綜上列一項所述(二)、(三)部分，被告癸○○被訴恐嚇危害
    安全等犯行均屬犯罪不能證明，揆諸前揭說明意旨，自均應
    為無罪之諭知。
肆、公訴不受理部分：
一、公訴意旨略以：被告卯○○、癸○○於飲酒後企圖向庚○○
    尋釁，於98年5月24日凌晨4時許，抵達庚○○之上開住處猛
    力敲門，在內睡覺之庚○○、丙○○聞聲後因恐懼而不敢開
    門；卯○○、癸○○見無人應門，竟共同基於毀損、無故侵
    入住居之犯意聯絡，持屋外之花盆、磚頭等物砸毀該住處之
    窗戶玻璃，並伸手入內開啟鎖頭後強行由窗戶無故侵入屋內
    ，又續行大肆砸毀該住處內之電視機2台、桌、椅、茶具、
    房門、窗戶等物，足生損害於庚○○，因認被告2人此部分
    涉犯刑法第306條第1項之無故侵入住宅罪及第354條毀損罪
    。
二、按告訴乃論之罪，告訴人於第一審辯論終結前得撤回其告訴
    ，又告訴經撤回者，應諭知不受理之判決，刑事訴訟法第23
    8條第1項、第303條第3款分別定有明文。
三、查本件告訴人庚○○告訴被告卯○○、癸○○無故侵入住宅
    、毀損等罪，起訴書認被告卯○○、癸○○均係犯刑法第
    306條第1項之無故侵入住宅罪及第354條之毀損罪，依同法
    第308條第1項、第357條之規定，均須告訴乃論。茲據告訴
    人庚○○、丙○○具狀撤回其等告訴，有刑事撤回告訴狀及
    撤回告訴聲請狀各1份在卷可憑，依照上開說明，本件爰就
    被告卯○○、癸○○此部分被訴刑法第306條第1項之無故侵
    入住宅罪及第354條之毀損罪部分，諭知不受理之判決。又
    被告卯○○、癸○○此部分被訴無故侵入住宅罪及毀損罪部
    分，既經本院判決公訴不受理，臺灣臺中地方法院檢察署檢
    察官移送被告卯○○、癸○○請求併辦（98年度偵字第1903
    5號）部分，自無從併辦審理，應退由檢察官另行處理，附
    此敘明。
據上論斷，應依刑事訴訟法第299條第1項前段，第301條、第303
條第3款，刑法第28條、第277條第1項、第304條第1項、第2項、
第305條、第346條第1項、第3項、第55條、第47條第1項、第25
條第2項、第51條第5款、第41條第1項前段，刑法施行法第1條之
1，判決如主文。
中    華    民    國    99    年    8     月    31    日
                    刑事第六庭  審判長法  官  林三元
                                      法  官  黃益茂
                                      法  官  戴博誠
以上正本證明與原本無異。
如不服本判決應於收受判決後10日內向本院提出上訴書狀，並應
敘述具體理由；其未敘述上訴理由者，應於上訴期間屆滿後20日
內向本院補提理由書（均須按他造當事人之人數附繕本）「切勿
逕送上級法院」。
                                      書記官  林政佑
中    華    民    國    99    年    8     月    31    日
【附錄論罪科刑法條全文】
刑法第277條：
傷害人之身體或健康者，處 3 年以下有期徒刑、拘役或 1 千元
以下罰金。
犯前項之罪因而致人於死者，處無期徒刑或 7 年以上有期徒刑
；致重傷者，處 3 年以上 10 年以下有期徒刑。
刑法第304條：
以強暴、脅迫使人行無義務之事或妨害人行使權利者，處 3 年
以下有期徒刑、拘役或 3 百元以下罰金。
前項之未遂犯罰之。
刑法第305條：
以加害生命、身體、自由、名譽、財產之事，恐嚇他人致生危害
於安全者，處 2 年以下有期徒刑、拘役或 3 百元以下罰金。
刑法第346條：
意圖為自己或第三人不法之所有，以恐嚇使人將本人或第三人之
物交付者，處6月以上5年以下有期徒刑，得併科1千元以下罰金
。
以前項方法得財產上不法之利益，或使第三人得之者，亦同。
前二項之未遂犯罰之。

司法院資訊處製作；財團法人民間司法改革基金會備份。
